臺灣臺中地方法院刑事判決　　　　　　　94年度訴字第2599號
公　訴　人　臺灣臺中地方法院檢察署檢察官
被　　　告　己○○
　　　　　　丁○○
　　　　　　　　　　（另案在臺灣臺中監獄執行中）
共　　　同
指定辯護人　本院公設辯護人　戊○○
上列被告等因違反毒品危害防制條例案件，經檢察官提起公訴（
93 年度偵字第19409號），本院判決如下：
    主    文
己○○共同連續販賣第一級毒品，累犯，處有期徒刑玖年。扣案
第一級毒品海洛因陸包（合計淨重陸點玖參公克，純度百分之捌
點貳陸，純質淨重零點柒伍公克）沒收銷燬之；行動電話壹支（
電話號碼0000000000號）、分裝夾練袋捌拾伍個、電
子磅秤壹台、塑膠袋封口機壹台、空夾鍊袋柒包、罐裝糖粉捌罐
、袋裝糖粉肆包、第一級毒品海洛因外包裝（重貳點伍捌公克）
均沒收；因販賣第一級毒品所得之新臺幣玖仟元沒收之，如全部
或一部不能沒收時，以其財產抵償之。
丁○○共同連續販賣第一級毒品，累犯，處有期徒刑柒年肆月。
扣案第一級毒品海洛因陸包（合計淨重陸點玖參公克，純度百分
之捌點貳陸，純質淨重零點柒伍公克）沒收銷燬之；行動電話壹
支（電話號碼0000000000號）、分裝夾練袋捌拾伍個
、電子磅秤壹台、塑膠袋封口機壹台、空夾鍊袋柒包、罐裝糖粉
捌罐、袋裝糖粉肆包、第一級毒品海洛因外包裝（重貳點伍捌公
克）均沒收；因販賣第一級毒品所得之新臺幣玖仟元沒收之，如
全部或一部不能沒收時，以其財產抵償之。
    事  實
一、己○○前於民國八十五年間因違反電信法案件，經臺灣高等
    法院臺中分院於八十七年間判處有期徒刑十月，嗣經最高法
    院於八十九年二月十七日駁回上訴確定，於八十九年九月十
    八日入監執行，於九十年六月三十日縮刑期滿執行完畢。復
    因施用毒品案件，經法院判處有期徒刑一年確定，現在監執
    行中。丁○○前於八十七年間因竊盜案件，經本院於八十八
    年四月十日判處有期徒刑四月確定，經送監執行，於八十九
    年十月二十日縮刑期滿執行完畢。又因施用毒品案件，經本
    院於八十九年二月十九日判處有期徒刑七月確定，於九十二
    年二月三日送監執行，指揮書執畢日為九十三年十一月二日
    ，復於九十一年間因施用第一、二級毒品案件，經本院於九
    十一年五月二十日以其施用第一級毒品判處有期徒刑十月，
    施用第二級毒品判處有期徒刑七月，二者定執行刑為有期徒
    刑一年二月確定，並接續執行，刑期起算日為九十二年九月
    三日，指揮書執畢日為九十三年十一月二日，嗣假釋付保護
    管束，再經撤銷假釋執行殘刑四月二日，再於九十三年間因
    施用第二級毒品案件，經本院於九十三年十二月二十日判處
    有期徒刑一年二月確定，復於九十三年間因施用第一級毒品
    案件，經臺灣彰化地方法院於九十四年五月十六日判處有期
    徒刑十月確定，二者接續執行，指揮書執畢日為九十六年三
    月五日，現在監執行中，均不知悔改。
二、己○○、丁○○及乙○○（待到案後另行審結）共同基於販
    賣第一級海洛因毒品之概括犯意聯絡：
(一)(1)於九十三年十月五日晚間七時許，由丙○○先以其持用之門
    號0000000000號行動電話撥打門號000000
    0000號己○○持用之行動電話，與己○○約定欲購買第
    一級毒品海洛因後，約定在臺中市○○路、漢口路口附近（
    即丙○○當時在臺中市○○路住處樓下），由己○○持海洛
    因一小包至約定地點交付與丙○○，丙○○則交付新臺幣（
    下同）二千元與己○○。
  (2)於九十三年十月中旬某日，由丙○○先以其持用之門號00
    00000000號行動電話撥打門號000000000
    0號己○○持用之行動電話，與己○○約定欲購買價值二千
    元之第一級毒品海洛因後，約定在臺中市○○路、漢口路口
    附近，由乙○○持海洛因一小包（重約０．六公克）至約定
    地點交付與丙○○，丙○○則交付二千元與乙○○。
  (3)於九十三年十月十九日晚間七時許，由丙○○先以其持用之
    門號0000000000號行動電話撥打門號00000
    00000號己○○持用之行動電話，與己○○約定欲購買
    第一級毒品海洛因後，約定在臺中市○○路、漢口路口附近
    ，由丁○○持海洛因一小包（重０．三公克）至約定地點交
    付與丙○○，丙○○則交付一千元與丁○○。
(二)(1)於九十三年十月二十七日下午六時許，由甲○○先以其持用
    之門號0000000000號行動電話撥打上開己○○持
    用之門號0000000000號電話，與己○○約定欲購
    買第一級毒品海洛因，約定在臺中市○○路、青海路口，由
    己○○持第一級毒品一小包至約定地點交付與甲○○，甲○○則交付二千元與己○○。
  (2)於九十三年十月三十日晚間七時許，由甲○○先以其持用之
    門號0000000000號行動電話撥打上開己○○持用
    之門號0000000000號電話，與己○○約定欲購買
    第一級毒品海洛因，約定在臺中市○○路、青海路口，由丁○○持第一級毒品一小包至約定地點交付與甲○○，甲○○
    則交付二千元與己○○。
    而共同連續販賣第一級毒品海洛因予丙○○三次、甲○○二
    次。
三、嗣於九十三年十一月三日凌晨一時十分許，在臺中市○○路
    三七一號前，為警發現己○○及乙○○形跡可疑，上前盤查
    而當場查獲己○○持有第一級毒品海洛因五包、己○○所有
    分裝夾鍊袋八十五個、行動電話一支（電話號碼00000
    00000號）及現金一萬六千五百元等物，再由己○○於
    同日凌晨一時二十分許帶同警方至其臺中市○○路三七一號
    六樓之十住處，當場查獲第一級毒品海洛因一包（連同上開
    五包合計淨重六．九三公克，空包裝重二．五八公克，純度
    八．二六％，純質淨重０．七五公克）、電子磅秤一台、塑
    膠袋封口機一台、空夾鍊袋七包、罐裝糖粉八罐、袋裝糖粉
    四包、安非他命二包（毛重０．二公克）、安非他命吸食器
    一組等物。適警方執行搜索之際，丙○○、甲○○撥打上開
    門號0000000000號電話與己○○聯絡，欲向其購
    買第一級毒品海洛因，而經警循線查悉上情。
四、案經臺中市警察局第六分局報告臺灣臺中地方法院檢察署檢
    察官偵查起訴。
    理  由
一、訊據被告己○○、丁○○均矢口否認有何販賣第一級毒品之
    犯行，被告己○○辯稱：證人甲○○和丙○○打電話向其表
    示說身上錢不夠，其找合夥一起去買毒品；其先認識證人甲○○之夫，後來其夫在看守所，證人甲○○就打電話問其能
    不能可以買到毒品；當時其身上有錢，也有別的朋友說要合
    夥一起買，證人甲○○有打過二次電話，其有拜託被告丁○○拿一次給證人甲○○，證人甲○○確實有打二次電話，都
    是說要和其合買毒品，只有一次我身上錢不夠，正好被告丁○○找其，其就跟被告丁○○、證人甲○○三人湊錢買一次
    ，那次共買０．九公克，總共四千元，證人甲○○出二千元
    ，其出一千元、被告丁○○出一千元，由其出面購買，向誰
    買忘記了；另外一次是證人甲○○出錢要其幫她買，出四千
    元買０．九公克，其是在臺中市○○○街那邊交付的，其並
    沒有賣毒品給證人甲○○；至於證人丙○○是其擔任計程車
    司機的時候，與其同一個無線電台司機介紹的，那個司機是
    跟證人丙○○說可以找其看能不能買到毒品，但沒有請被告
    丁○○拿過毒品給證人丙○○過；證人丙○○是她透過朋友
    找其詢問有無門路購買毒品，其有出面幫證人丙○○購買二
    次，一次是買一公克四千五百元，一次是買０．八公克三千
    元，其沒有賺差價，三千元那一次是和證人丙○○合買的，
    那次是買四千五百元，其自己拿一千五百元，一次是請共同
    被告乙○○拿給證人丙○○，一次是共同被告乙○○和其一
    起去，由其交付給證人丙○○，是在漢口路與甘肅路，證人
    丙○○也是打其持用之0000000000號電話云云。
    另被告乙○○辯稱：其去找被告己○○與其一起出錢去買海
    洛因，買回之後平分，「小雯」（指證人甲○○）打電話給
    己○○，己○○告訴我他和「小雯」有一起來，己○○說他
    在忙要其拿過去，其拿到文心路與青海路口給「小雯」，時
    間大約是在九十三年十月三十日晚上，我只交給「小雯」約
    一千元的份量，但沒有向她收取一千元，且交付時，證人甲○○說是和被告己○○公家的，那次渠等一人出資一千元，
    由被告己○○購買，共買二千元，重量多少其不清楚，其有
    自被告己○○分得一小包，其不清楚被告己○○去何處購買
    毒品，當天其去找被告己○○時，因為其沒有錢，只有湊足
    一千元，拜託被告己○○向朋友拿毒品，其出一千元，被告
    己○○也出一千元，其只有這一次，但並沒有到臺中市○○
    路或漢口路云云。經查：
  (一)被告己○○夥同被告丁○○、共同被告乙○○販賣第一級毒
    品海洛因與證人丙○○、甲○○，且均係由證人丙○○、甲○○撥打被告己○○持用之電話聯絡後，或由被告己○○親
    自交付，或分別由丁○○、乙○○持以交付毒品等事實，業
    據證人丙○○、甲○○迭於警詢時、偵查中及本院審理中證
    述明確。證人丙○○於警詢時陳稱：其於十月初晚上七、八
    時許，以一至二千元不等價格買一小包，都約在臺中市○○
    路與漢口路口，每次都是打0000000000號電話給
    被告己○○，送貨交易共同被告乙○○一次，被告丁○○一
    次；其是向被告己○○聯絡好，由共同被告乙○○到場，是
    十月中旬在臺中市○○路與漢口路口以二千元購得海洛因一
    小包約０．六公克，被告丁○○一次是在十月十九日約晚間
    七時許，在相同地點以一千元購得一小包海洛因約０．三公
    克等語，並於警局中當場指認被告己○○、丁○○及共同被
    告乙○○（見偵卷第五四、五五頁警詢筆錄）。復稱：其共
    三次向被告己○○購買海洛因，第一次與被告己○○聯絡購
    買海洛因，九十三年十月五日晚間七時許，在臺中市○○路
    與西屯路向己○○本人購買一小包二千元，最後一次是九十
    三年十月十九日晚間七時許，也是先向被告己○○聯絡購買
    海洛因，在上址向共同被告乙○○購買海洛因一小包一千元
    等語（見偵卷第五七頁警詢筆錄）。繼於偵查中證稱：警詢
    時所述均實在，其係與被告己○○聯絡，交易地點是在其住
    處西屯路樓下，一手交錢一手交貨，共同被告乙○○送貨來
    ，就把錢給共同被告乙○○等語。再於本院審理中結證稱：
    其向被告己○○購買海洛因，買過二、三次，其打電話給被
    告己○○他會幫忙送其住處，是在臺中市○○路，第一次是
    十月份，每次一、二千元，詳細金額、日期不清楚，第二次
    也是十月份，大概是一千元，第三次也是在十月份，詳細時
    間不記得，大概二千元；其與被告丁○○、共同被告乙○○
    見過幾次面，但和他們不熟，因此不確定哪一次是何人送的
    ，被告丁○○有拿毒品給其，是直接交款取貨，其並未和被
    告己○○合資等語，復證稱：第一次是七月，購買一千元，
    第二次二千元，是被告丁○○和共同被告乙○○其中一人交
    付的，第三次二千元，是被告丁○○和共同被告乙○○其中
    一人交付的等語。證人丙○○就交易時間、金額、地點等細
    節雖證述偶有出入，惟其指證向被告己○○購買第一級毒品
    ，及被告丁○○、共同被告乙○○均曾前來交付一節甚為明
    確，且證人丙○○於審理中亦證稱：被抓時時間比較近，記
    得較清楚，警詢時記得比較清楚，其購買時約在甘肅路住處
    樓下，因為漢口路、西屯路與甘肅路是三岔路，所以說是在
    漢口路與西屯路口；其現在記得不太清楚，實際時間已忘記
    了，警詢筆錄是正確的；至於被告丁○○、共同被告乙○○
    其會搞混，但其有看過二人，確定是此二人，但哪一次是何
    人去的其不曉得等語。衡諸證人於本院證述時因距交易時間
    經過已久，記憶難免模糊，而其亦自承應以警詢時記憶較清
    楚，警詢筆錄記載正確，是以證人丙○○於警詢時指證被告
    己○○等人販賣第一級毒品之過程，應堪可採。又證人甲○○於警詢時證稱：向被告己○○購買毒品三次（含查獲該次
    ，應為二次），九月下旬下午六時二次，二千元買一小包，
    每次在臺中市○○路與青海路口，被告己○○送貨二次，被
    告丁○○一次，是與被告己○○聯絡等語（見偵卷第五九至
    六三頁），復稱：第一次在九十三年十月二十七日下午六時
    許，在臺中市○○路與青海路口以二千元向被告己○○購買
    ，第二次在九十三年十月三十日下午七時許，在臺中市○○
    路與青海路口向被告己○○購買，由被告丁○○出面交易等
    語（見偵卷第六四頁），另於偵查中證稱：第一次是四個月
    前，約在臺中市○○○街六七號住處前見面，每次都買二千
    ，一週後買第二次，是被告丁○○交付，在家門口交易，其
    拿毒品都是現場交錢等語。繼於審理中證稱：其於警詢時所
    述實在，地點是在青海路與文心路口，第二次是被告丁○○
    出面，第二次應是二千元，警詢時其記錯了，是同時交錢，
    取得毒品等語。證人甲○○雖於審理中原證稱是與被告己○○一起購買云云，惟其自承警詢所述實在，而其就時間、地
    點、金額亦有出入，惟其於警詢時陳稱：第一次在九十三年
    十月二十七日下午六時許，在臺中市○○路與青海路口以二
    千元向被告己○○購買，第二次在九十三年十月三十日下午
    七時許，在臺中市○○路與青海路口向被告己○○購買，由
    被告丁○○出面交易等語就時間、地點等細節較為明確，應
    為可採，而第二次交易金額證人甲○○明確說明係二千元，
    警詢時所述有誤一節，亦能明確說明更正，就此部分亦應屬
    可採。
  (二)又被告己○○雖辯以係和證人丙○○、甲○○合買毒品云云
    ，被告丁○○亦辯以僅有代被告己○○交付己○○與證人甲○○合買之毒品，並未交付與證人丙○○云云，惟被告丁○○雖否認販賣毒品，於偵查中辯稱係被告己○○和別人共同
    購買毒品，因毒癮發作叫其幫忙收錢云云，然其於偵查中自
    承被告己○○曾叫其幫忙拿錢，是向證人甲○○、丙○○各
    一次等語，顯見被告丁○○確有因毒品事宜為被告己○○向
    證人甲○○、邱如雯收款各一次之事實，核與證人甲○○、
    丙○○各指證被告丁○○曾出面販賣一次之情節相符。被告
    己○○、丁○○雖均以被告己○○係與證人甲○○等人合買
    毒品，而非販賣置辯，惟偵查中檢察官質諸證人丙○○是否
    與被告己○○合資購買毒品一節，證人丙○○明確證稱與被
    告己○○不熟，沒有這個交情，其確定是向己○○買毒品等
    語；另證人甲○○於偵查中亦證稱其與被告己○○不熟，只
    有買毒品才聯絡，其確實是向被告己○○購買毒品等語，證
    人丙○○、甲○○均明確證稱與被告己○○並非熟識，以毒
    品海洛因價值非低，如非有相當交情信賴關係，衡情當無合
    資購買毒品之理。且證人丙○○、甲○○均係被告己○○為
    警查獲之後，方打電話欲向被告己○○購買毒品繼而為警查
    獲，更難認渠等二人指證有何誣攀之可能。是被告己○○、
    丁○○辯以並非販賣毒品，而係被告己○○與證人甲○○等
    人合資購買毒品，而委由被告丁○○交付與被告甲○○一次
    云云，顯與事實不符。
  (三)此外，復有當場查獲被告己○○持有第一級毒品海洛因五包
    、分裝夾練袋八十五個、行動電話一支（電話號碼0000
    000000號）、第一級毒品海洛因一包（連同上開五包
    合計淨重六．九三公克，空包裝重二．五八公克，純度八．
    二六％，純質淨重０．七五公克）、電子磅秤一台、塑膠袋
    封口機一台、空夾鍊袋七包、罐裝糖粉八罐、袋裝糖粉四包
    等物扣案，其中分裝袋、空夾鍊數量甚多，顯非一人自己使
    用，而分裝袋、空夾鏈袋、電子磅秤、糖粉、塑膠袋封口機
    等物亦係毒販秤重稀釋分裝毒品所常見，亦足佐證證人邱如
    雯、甲○○指證被告己○○等人販賣毒品一事，當非虛妄。
    而上開扣案毒品六包經鑑定結果，確係含第一級第六項毒品
    海洛因成分，合計淨重六．九三公克，空包裝重二．五八公
    克，純度八．二六％，純質淨重０．七五公克，有法務部調
    查局鑑定通知書一份在卷可參。
    綜上，被告己○○辯以合買毒品並非販賣，另被告丁○○辯
    以係因被告己○○與證人甲○○合買毒品，其代為交付云云
    ，顯皆係卸責之詞，不足採信。本件事證明確，被告己○○
    、丁○○二人犯行堪以認定，應予依法論科。
二、查近來政府為杜絕毒品氾濫，毒害人民，再三宣導教民眾遠
    離毒品、且媒體之報導既深且廣，對於毒品之禁絕，應為民
    眾所熟悉。而政府對於查緝施用、轉讓及販賣毒品無不嚴格
    執行，且販賣毒品罪更係重罪，設若無利可圖，衡情一般持
    有毒品者當不致輕易將持有之毒品交付他人，被告己○○、
    丁○○、共同被告乙○○交付第一級毒品海洛因與證人邱如
    雯、甲○○，且均有對價，被告己○○等人顯有營利意圖甚
    明。核被告己○○、丁○○所為，係違反毒品危害防制條例
    第四條第一項之販賣第一級毒品罪。被告己○○、丁○○及
    共同被告乙○○三人就其販賣第一級毒品犯行有犯意聯絡及
    行為分擔，均共同正犯。被告己○○、丁○○持有海洛因之
    低度行為，應為販賣之高度行為所吸收，不另論罪。被告己○○、丁○○販賣第一級毒品與證人邱如雯三次、證人甲○○二次之行為，係時間緊接，所犯構成要件相同之罪名，顯
    係出於概括之犯意反覆為之，為連續犯，應依刑法第五十六
    條之規定，以一罪論，因販賣第一級毒品罪其法定刑死刑或
    無期徒刑部分，依刑法第六十四條第一項、第六十五條第一
    項規定，不得加重外，依法加重其刑。被告己○○前於八十
    五年間因違反電信法案件，經臺灣高等法院臺中分院於八十
    七年間判處有期徒刑十月，嗣經最高法院於八十九年二月十
    七日駁回上訴確定，於八十九年九月十八日入監執行，於九
    十年六月三十日縮刑期滿執行完畢。被告丁○○前於八十七
    年間因竊盜案件，經本院於八十八年四月十日判處有期徒刑
    四月確定，經送監執行，於八十九年十月二十日縮刑期滿執
    行完畢等情，有刑案資料查註紀錄表、臺灣高等法院被告前
    案紀錄表各二份在卷可參，被告己○○、丁○○均係有期徒
    刑執行完畢後，五年以內再犯本件有期徒刑以上之罪，均為
    累犯，除死刑、無期徒刑不得加重外，各應依刑法第四十七
    條規定遞加重其刑。復查被告己○○、丁○○並無販賣毒品
    前科，此有刑案資料查註紀錄表及臺灣高等法院被告前案紀
    錄表各二紙附卷可考，其圖利而販賣毒品，戕害國民健康、
    助長施用毒品惡習，其行為固屬非是，然其販賣毒品之期間
    不長、獲利非鉅，就全部犯罪情節觀之，尚非極為重大，販
    賣毒品均係以小包出售，每包金額非高，且查獲扣案毒品海
    洛因數量亦少，復經鑑驗結果，扣案毒品海洛因純度僅八．
    二六％，已如前述，顯見純度不高，應僅係零星之小額交易
    ，其惡性與犯罪情節較諸大量走私進口或長期販賣毒品之「
    大盤」、「中盤」毒販有重大差異，倘概科以法定本刑死刑
    、無期徒刑，誠為情輕法重，猶嫌過苛，本院衡其犯罪情狀
    ，認被告己○○、丁○○二人就販賣第一級毒品犯行若科處
    無期徒刑，在客觀上足以引起一般人同情，故爰依刑法第五
    十九條規定，就被告連續販賣第一級毒品部分減輕其刑，並
    依法先加後減之。爰審酌被告己○○、丁○○為圖私利，竟
    起意販賣第一級毒品予他人施用，危害非小，惟其販賣之時
    間尚短，販賣所得利益不多、然犯後詭詞推諉，未見悔意，
    難認其犯後態度良好，而被告己○○係本件販賣毒品犯行居
    於首謀主導之地位，惡性較重，被告丁○○僅負責送貨收款
    ，雖亦係實施販賣毒品構成要件行為之正犯，然尚非元兇首
    惡，情節較輕等一切情狀，分別量處如主文所示之刑，以示
    懲儆。扣案第一級毒品海洛因六包（合計淨重六．九三公克
    ，純度八．二六％，純質淨重０．七五公克），應依毒品危
    害防制條例第十八條第一項前段規定，宣告沒收銷燬之。又
    空包裝重二．五八公克，為被告二人販賣第一級毒品所用之
    物品，應依毒品危害防制條例第十九條第一項宣告沒收（最
    高法院九十二年臺上字第一二八八號判決意旨參照）。又被
    告己○○於警詢時辯稱電子磅秤係買回毒品自己秤重，糖粉
    是要摻海洛因自己使用，空夾鏈袋是分裝毒品方便自己外出
    攜帶，塑膠袋封口機一台係以前房客所留下云云，惟上開電
    子磅秤、夾鏈袋、糖粉均係用以秤重、分裝、稀釋毒品海洛
    因，顯難認係供一己施用為已足，且均在被告己○○實力支
    配下為警查獲，顯係被告己○○所有，復為被告己○○販賣
    第一級毒品海洛因所用之物，又行動電話一支（電話號碼0
    000000000號）係被告己○○所有，且係供其聯絡
    販賣第一級毒品海洛因之用，均應依刑法第三十八條第一項
    第二款沒收之。又被告己○○、丁○○等人共同販賣毒品海
    洛因與證人丙○○三次各二千元、二千元、一千元，共計五
    千元，另販賣毒品海洛因與證人甲○○二次每次二千元，共
    計四千元，是以被告己○○等人販賣毒品所得為九千元，上
    開金額應依毒品危害防制條例第十九條第一項之規定宣告沒
    收，如全部或一部不能沒收時，則以其財產抵償之。另查獲
    之現金一萬六千五百元、安非他命二包（毛重０．二公克）
    、安非他命吸食器等物，尚乏實據可證與本件被告己○○等
    人販賣第一級毒品犯行有何關連，自無從於本案諭知沒收。
    又公訴人以經調閱0000000000號行動電話之雙向
    通聯記錄，亦有證人石曉紋、丙○○所使用之行動電話多次
    撥入前揭電話之記錄，此有0000000000號行動電
    話雙向通聯記錄一份附卷可稽云云，惟偵查卷內並無上述公
    訴人所稱之通聯紀錄可供稽考，自無從以該通聯紀錄為證據
    ，附此敘明。
三、共同被告乙○○待通緝到案後另行審結。
據上論斷，應依刑事訴訟法第二百九十九條第一項前段，毒品危
害防制條例第四條第一項、第十八條第一項前段、第十九條第一
項，刑法第十一條、第二十八條、第五十六條、第四十七條、第
五十九條、第三十八條第一項第二款，判決如主文。
本案經檢察官楊忠城到庭執行職務。
中　　華　　民　　國　　94　　年　　10　　月　　21　　日
                  刑事第十四庭  審判長法  官  楊真明
                                      法  官  黃渙文
                                      法  官  陳  葳
上正本證明與原本無異。
如不服本判決，應於收受本判決後十日內向本院提出上訴書狀，
其未敘述上訴理由者，並得於提起上訴後十日內向本院補提理由
書狀（均須按他造當事人之人數附繕本）「切勿逕送上訴法院」
                                      書記官  張雅如
中　　華　　民　　國　　94　　年　　10　　月　　26　　日
附錄法條：
毒品危害防制條例第四條第一項
製造、運輸、販賣第一級毒品者，處死刑或無期徒刑；處無期徒
刑者，得併科新臺幣一千萬元以下罰金。
